臺灣嘉義地方法院刑事判決　　　　　　　　　　　　　　九十三年度易字第四號
　　公　訴　人　臺灣嘉義地方法院檢察署檢察官
　　被　　　告　甲○○
右列被告因違反毒品危害防制條例案件，經檢察官提起公訴（九十三年度毒偵字第五
０、八七、一０三、一八０號）暨移
院訊問後，裁定改以簡式審判程序，茲判決如左：
    主  文
甲○○連續施用第二級毒品安非他命，累犯，處有期徒刑壹年貳月。
扣案之第二級毒品安非他命壹小包（毛重零點七公克）及夾鍊袋壹個沒收銷燬，玻璃
球管貳個均沒收。
    事  實
一、甲○○前分別因施用第二級毒品案件，先後二次經觀察、勒戒後，均認無繼續施
    用毒品之傾向，由臺灣嘉義地方法院檢察署檢察官各於民國八十七年七月十七日
    及同年十一月十三日，先後以八十七年度偵字第三七三四號、八十七年度偵緝字
    第一六三號不起訴處分確定。復因施用第二級毒品安非他命案件，經送強制戒治
    ，並經本院分別於八十九年五月三十一日以八十九年度訴字第九七號判處有期徒
    刑六月確定，再因施用第二級毒品安非他命案件，經本院於九十年一月十二日以
    八十九年度易字第一一三五號判處有期徒刑一年確定，二案接續執行，於九十一
    年十月二十七日執行完畢出監，仍不知悔改，復基於概括犯意，自九十二年十一
    月初某日起至九十三年二月十四日上午某時止，連續在其嘉義市○區○○路二一
    四號住處內施用第二級毒品安非他命，為警分別於九十二年十一月十日、同年十
    二月一日、同年十二月十二日及九十三年二月九日、同年二月十四日，在嘉義縣
    朴子市大鄉里十七鄰三一三號、嘉義市○區○○路二一六號、嘉義市○區○○○
    街二０七號前及嘉義市○區○○路二一四號等處查獲，並扣得第二級毒品安非他
    命一小包（毛重零點七公克）、夾鍊袋一個及其所有供施用毒品之器具玻璃球管
    二個。
二、案經嘉義市警察局第一分局報請臺灣嘉義地方法院檢察署檢察官偵查起訴。
    理  由
一、訊據被告甲○○對於右揭犯罪事實坦承不諱，其尿液經警多次採集送驗，均呈現
    安非他命陽性反應，並有嘉義市衛生局檢驗涉嫌毒品及管制藥品之尿液檢驗單五
    份附卷可稽，此外，並有第二級毒品安非他命一小包（毛重零點七公克）、夾鍊
    袋一個、玻璃球管二個扣案可資佐證，是被告之自白與事實相符，足以採信，其
    連續施用第二級毒品安非他命之犯行洵堪認定。查被告甲○○前分別因施用第二
    級毒品案件，先後二次經觀察、勒戒後，均認無繼續施用毒品之傾向，由臺灣嘉
    義地方法院檢察署檢察官各於八十七年七月十七日及同年十一月十三日，先後以
    八十七年度偵字第三七三四號、八十七年度偵緝字第一六三號不起訴處分確定，
    此有臺灣高等法院被告全國前案紀錄表在卷可參，被告於五年內再犯毒品危害防
    制條例第十條第二項之罪，事證明確，應依法論科。
二、查毒品危害防制條例雖於九十二年六月六日修正公布，被告行為後，該條例並於
    九十三年一月九日施行，惟該條例第十條第二項關於施用安非他命所犯之施用第
    二級毒品罪構成要件、法律效果並未變更，自無庸依刑法第二條第一項比較新舊
    法規定，先予敘明。按安非他命屬毒品危害防制條例第二條第二項第二款所定之
    第二級毒品，被告施用第二級毒品安非他命多次，核其所為，係犯該條例第十條
    第二項之罪。被告施用毒品前持有毒品之低度行為，應為施用毒品之高度行為所
    吸收，不另論罪。被告先後施用毒品多次行為，時間緊接、犯罪構成要件相同，
    顯係基於概括犯意為之，應依刑法第五十六條連續犯規定論以一罪，並加重其刑
    。再查被告前因施用第二級毒品安非他命案件，經送強制戒治，並經本院分別於
    八十九年五月三十一日以八十九年度訴字第九七號判處有期徒刑六月確定，再因
    施用第二級毒品安非他命案件，經本院於九十年一月十二日以八十九年度易字第
    一一三五號判處有期徒刑一年確定，二案接續執行，於九十一年十月二十七日執
    行完畢，此有臺灣嘉義地方法院檢察署全國刑案資料查註表、臺灣高等法院被告
    全國前案紀錄表在卷可稽，其於五年內再犯本件最重本刑為有期徒刑以上之罪，
    為累犯，應依刑法第四十七條之規定加重其刑，並遞加重之。爰審酌被告素行欠
    佳，前曾施用毒品，未思悔改，缺乏禁絕毒害決心，惟施用毒品犯行係戕害自身
    健康，尚未危害他人，於本院審理中坦承犯行，態度良好及其他一切情狀，量處
    如主文所示之刑，以資懲儆。扣案之第二級毒品安非他命一小包（總計毛重零點
    七公克）、夾鍊袋一個，均依毒品危害防制條例第十八條第一項前段規定宣告沒
    收並銷燬之。至玻璃球管二個，並非毒品本身，惟既用以施用毒品，且為被告所
    有，應依刑法第三十八條第一項第二款規定宣告沒收之。
據上論斷，應依刑事訴訟法第二百七十三條之一第一項、第二百九十九條第一項前段
，毒品危害防制條例第十條第二項、第十八條第一項前段，刑法第十一條、第五十六
條、第四十七條、第三十八條第一項第二款，判決如主文。
本案經檢察官古富祺到庭執行職務。
中      華      民      國    九十三    年      四      月    三十      日
                              臺灣嘉義地方法院刑事第一庭
                                  法  官  陳  俞  婷
右正本證明與原本無異。
如不服本判決，應於判決送達後十日內向本院提出上訴狀( 應附繕本 )。告訴人或被
害人如對於本判決不服者，應具備理由請求檢察官上訴，其上訴期間之計算係以檢察
官收受判決正本之日期為準。
中      華      民      國    九十三    年      五      月    三        日
                                  書記官  李  彩  娥
附錄本案論罪科刑法條全文：
毒品危害防制條例第十條
施用第一級毒品者，處六月以上五年以下有期徒刑。
施用第二級毒品者，處三年以下有期徒刑。
